【裁判字號】    90,上易,1884
【裁判日期】    900629
【裁判案由】    傷害
【裁判全文】
臺灣高等法院刑事判決                            九十年度上易字第一八八四號
    上  訴  人  臺灣板橋地方法院檢察署檢察官
    被      告  乙○○
右上訴人因被告傷害案件，不服臺灣板橋地方法院九十年度易字第九七０號，中華民
國九十年三月二十八日第一審判決（起訴案號：臺灣板橋地方法院檢察署八十九年度
偵字第二二六九二號）提起上訴，本院判決如左：
    主  文
上訴駁回。
乙○○緩刑貳年。
    事  實
一、乙○○於民國（下同）八十九年四月二十八日中午十二時二十分許，在位於臺北
    縣新莊市○○路五四號之霖松婦產科二樓處，因細故與同事甲○○間發生口角，
    竟基於傷害之犯意，徒手摑打甲○○之右臉頰一下，致甲○○受有右頰腫痛二×
    二公分之傷害。
二、案經甲○○訴由臺北縣警察局新莊分局報告臺灣板橋地方法院檢察署檢察官偵查
    起訴。
    理  由
一、右開事實，迭據上訴人即被告乙○○於警訊、偵查、原審及本院審理時坦承不諱
    ，核與告訴人甲○○指訴於前揭時、地遭被告徒手摑打右臉頰一下之情節相符，
    又告訴人甲○○受有右頰腫痛二×二公分之傷害，有行政院衛生署臺北醫院八十
    九年四月二十八日之診斷證明書影本乙紙附卷可稽，足見確係因被告之傷害犯行
    所造成，被告乙○○前揭自白，核與事實相符而堪以採信。故本件事證明確，被
    告犯行堪以認定，應予依法論科。
二、核被告乙○○所為，係犯刑法第二百七十七條第一項之普通傷害罪。
三、原審以被告罪證明確，適用刑法第二百七十七條第一項、第四十二條第二項，罰
    金罰鍰提高標準條例第一條前段、第二條，並審酌被告前無犯罪科刑之紀錄，素
    行尚佳，及其犯罪之動機、目的、手段、告訴人所受傷害之程度尚輕及事後尚知
    坦承犯行之態度等一切情狀，判處被告罰金一千元，並同時諭知易服勞役之折算
    標準，經核認事用法，均無不法，量刑亦屬妥適。公訴人循告訴人請求上訴意旨
    以量刑過輕，指摘原判決不當，為無理由，應予駁回。查被告未曾受有期徒刑以
    上刑之宣告，有臺灣高等法院檢察署刑案紀錄簡覆表乙份在卷可憑，因一時失慮
    ，而罹刑章，犯後坦承犯行，並於本院審理中與被害人達成和解，有和解筆錄在
 卷足據，本院認所宣告之刑，以暫不執行為適當，爰併宣告緩刑二年，以勵自新
    。
據上論斷，應依刑事訴訟法第三百六十八條，刑法第七十四條第一款，判決如主文。
本案經檢察官李金定到庭執行職務。
中    華    民    國    九十    年      六       月       二十九      日
                              臺灣高等法院刑事第二十二庭
                                  審判長法  官  許  正  順
                                        法  官  林  明  俊
                                        法  官  邱  同  印
右正本證明與原本無異。
不得上訴。
                                        書記官  莊  昭  樹
中      華      民      國     九十     年    七      月      二        日


司法院資訊處製作；財團法人民間司法改革基金會備份。
